臺灣高等法院刑事裁定
109年度毒抗字第205號
抗  告  人  許文鐘



                （另案現於法務部○○○○○○○○羈押中）
上列抗告人因毒品危害防制條例案件，不服臺灣基隆地方法院中
華民國109年9月4日裁定（109年度毒聲字第56號），提起抗告，
本院裁定如下：
　 主  文
抗告駁回。                                             
    理  由
一、原裁定意旨略以：抗告人即被告許文鐘基於施用第二級毒品
    之犯意，於民國109年7月15日凌晨O時許，在新北市○○區○○
    路0○0號，以玻璃球燒烤方式施用第二級毒品甲基安非他命1
    次。嗣於同日6時許，在上址為警查獲後採得之尿液檢體，
    經送台灣檢驗科技股份有限公司以酵素免疫分析法（EIA） 
    初步檢驗，復以氣相層析質譜儀（GC /MS）確認檢驗，檢驗
    結果確呈安非他命類陽性反應，有該公司109 年7月30日出
    具之濫用藥物檢驗報告及基隆市警察局偵辦毒品案件尿液檢
    體對照表（尿液檢體編號000-0000）各1份為憑。復有扣案
    甲基安非他命6包、吸食器1組在卷可憑，足見抗告人在前揭
    時間內，確曾有施用毒品甲基安非他命之事實屬實，是抗告
    人施用第二級毒品之犯行堪予認定。而抗告人前因施用毒品
    經觀察勒戒、強制戒治，並於93年11月26日戒治期滿，臺灣
    基隆地方檢察署檢察官以93年度戒毒偵字第69號不起訴確定
    ，抗告人本次施用毒品之犯行，距前開強制戒治執行己逾3
    年，亦有本院抗告人前案紀錄表附卷可稽，本件聲請於法並
    無不合，應予准許。爰依毒品危害防制條例第20條第1項、
    觀察勒戒處分執行條例第3條第1項之規定，裁定抗告人施用
    第二級毒品，應送勒戒處所觀察、勒戒，其期間不得逾2月
    。
二、抗告意旨略以:     
　　抗告人於109年7月15日上午6時於住處經警持搜索票進行搜
    索，所扣得海洛因1包、安非他命6包及吸食器1組，僅係抗
    告人提供客戶買賣及試藥所用，且抗告人於被羈押前之1年4
    個月均有按時驗尿，均未驗出任何藥物反應，然於109年7月
    15日經警方驗尿，尿液檢驗結果呈偽陽性反應，實係因抗告
    人妻子於該日回溯3日前於抗告人身旁施用安非他命，致抗
    告人吸入安非他命之煙霧所致，抗告人若確有施用安非他命
    應為陽性反應而非偽陽性反應，爰請求撤銷原裁定。
三、經查：
㈠、抗告人雖否認有施用第二級毒品之犯行，然抗告人於109年7
    月15日6時許，在新北市○○區○○路0○0號為警查獲後，於同日
    10時43分採得之尿液檢體，經送台灣檢驗科技股份有限公司
    以酵素免疫分析法（EIA）初步檢驗，再以氣相層析質譜儀
    法（GC/MS）、液相層析串聯質譜儀法（LC/MS/MS）確認檢
    驗結果，呈安非他命類陽性反應，且甲基安非他命之濃度反
    應高於閾值（其中安非他命確認檢驗閾值大於或等於500ng/
    mL，確認檢驗結果高達1267ng/mL；甲基安非他命確認檢驗
    閾值大於或等於500ng/mL，確認檢驗結果高達9593ng/mL）
    ，此有台灣檢驗科技股份有限公司於109年7月30日出具之濫
    用藥物檢驗報告（尿液檢體編號000-0000）及基隆市警察局
    偵辦毒品案件尿液檢體對照表各1份（見毒偵卷第165、167
    頁）在卷可憑。
㈡、參酌行政院衛生署管制藥品管理局95年7月11日管檢字第0950
    007425號函之說明，依據Clarke's Isolationand Identifi
    cation of Drugs第2版記述，口服甲基安非他命後快速吸收
    ，約有施用劑量之70%在24小時內經尿液排出，約90％於96小
    時內自尿中排出，一般於尿液中可檢出之最大時限，甲基安
    非他命1至5天，則抗告人於上揭時地所採驗之尿液檢驗結果
    呈甲基安非他命陽性反應，於回溯120小時內至少有施用過1
    次甲基安非他命一事應可認定。抗告人雖否認有前揭施用安
    非他命之犯行，辯稱吸入二手煙云云。惟吸入他人施用安非
    他命產生之二手煙是否會造成尿液檢出安非他命，依常理判
    斷，與空間大小、密閉性、吸入之濃度多寡及吸入時間長短
    等因素有關（行政院衛生署管制藥品管理局管檢字第096000
    3946號函參照），若非長時間與吸毒者直接相向且存心大量
    吸入吸毒者所呼出之煙氣，應不致在尿液中檢驗出毒品反應
    （法務部調查局82年8月6日（82）發技一宇字第4153號函參
    照）。依抗告人上揭尿液檢驗之數值，不但呈安非他命類陽
    性反應，且甲基安非他命之濃度反應高於閾值，若非存心吸
    入毒煙，以被告所稱吸二手煙之時空環境，應不致在尿液中
    檢驗出達陽性反應之濃度數值，可認抗告人確有上開施用第
    二級毒品之犯行，其否認施用，並無可採。又抗告人前因施
    用毒品經觀察勒戒、強制戒治，並於93年11月26日戒治期滿
    ，經臺灣基隆地方檢察署檢察官以93年度戒毒偵字第69號不
    起訴確定，抗告人本次施用毒品之犯行，距前開強制戒治執
    行己逾3年，有本院被告前案紀錄表可稽，原審因而准許檢
    察官之聲請，依毒品危害防制條例第20條第1項及觀察勒戒
    處分執行條例第3條第1項規定，裁定抗告人應送勒戒處所觀
    察、勒戒，經核並無違誤。抗告意旨徒憑前詞，指摘原裁定
    不當，為無理由，應予駁回。
四、據上論斷，應依刑事訴訟法第412條，裁定如主文。

中　　華　　民　　國　　109 　年　　10　　月　　23　　日
                  刑事第十二庭  審判長法　官  陳如玲
                                      法  官  郭惠玲
                                      法  官  廖建瑜
以上正本證明與原本無異。
不得再抗告。
                                      書記官  邵佩均
中　　華　　民　　國　　109 　年　　10　　月　　27　　日